# 陈老师，请教同一控制下的业务合并

提问人：NIEDAREN 时间：2010-01-10 21:45:34
同一控制下的业务合并，在编制比较期的合并资产负债报表时，是不是要把合并时购买的资产、负债在去年期末的金额加到原来的合并资产负债表中，同时也要恢复被合并方的留存收益？那么，同期的利润表是要把与购买的业务相关的收入、成本、费用也加到原来的合并利润表上吗？不知我的表述是否清楚，就是同一控制下的业务合并如何编制比较期合并报表的问题。谢谢陈老师!

回答人：chenyiwei
回复 楼主 NIEDAREN 的帖子合并报表中是不区分业务合并或者控股合并的。同一控制下业务合并在比较合并报表中的处理原则比照同一控制下的吸收合并。见武钢股份 2007 年年报中的案例。